臺灣士林地方法院刑事判決　　　　　　　 94年度易字第843號
公　訴　人　臺灣士林地方法院檢察署檢察官
被　　　告　甲○○○
上列被告因違反電子遊戲場業管理條例案件，經檢察官聲請簡易
判決處刑（94年度偵字第6030號），本院士林簡易庭認不得逕行
簡易程序（94年度士簡字第872 號），移由本院改依通常程序進
行，並判決如下：
    主  文
甲○○○違反未依電子遊戲場業管理條例辦理營利事業登記者，
不得經營電子遊戲場業之規定，處有期徒刑肆月，併科罰金新台
幣伍拾萬元；有期徒刑如易科罰金以佰元折算壹日，罰金如易
服勞役以罰金總額與六個月之日數比例折算。
    事  實
一、甲○○○係台北市○○區○○路9 號1 樓「天之星機械遊樂
    場」之負責人，明知未依電子遊戲場業管理條例規定辦理營
    利事業登記者，不得經營電子遊戲場業，竟自民國92年8 月
    起，在其上開遊樂場內，擺設屬娛樂類電子遊戲機之「KK猩
    精品卡片多媒體自動販賣機」5 台，經營電子遊戲場業，供
    不特定之人至該處消費把玩機台，嗣於94年2 月24 日 ，經
    台北市政府商業管理處（下稱商管處）稽核人員范頤、趙美
    華在上址稽核時查獲，始悉上情。
二、案經台北市政府函送台灣士林地方法院檢察署檢察官偵查後
    聲請以簡易判決處刑。
    理  由
一、訊據被告甲○○○對於上揭時、地經營「天之星機械遊樂場
    」，並擺設「KK猩精品卡片多媒體自動販賣機」5 台，供不
    特定人把玩，且未辦理電子遊戲場業營利事業登記等情不諱
    ，惟矢口否認有何違反電子遊戲場業管理條例犯行，被告甲
    ○○○辯稱：被查獲的「KK猩精品卡片多媒體自動販賣機」
    是經濟部核准的機台，伊才買下，且該機台為贈品機，並非
    屬電子遊戲機云云，並提出經濟部89年05月24日經商七字
    第89209331號函釋為證。
二、經查：
  (一)被告於上址經營「天之星機械遊樂場」，其登記營業項目為
    資訊軟體零售業、玩具、娛樂用品零售業、機械器具零售業
    、資訊軟體服務業、遊樂園業[ 兒童樂園] （不得設置有機
    會性電動玩具）、菸酒零售業，有台北市政府營利事業登記
    證影本1 紙在卷可稽（見94年度偵字第6030號偵查卷第9 頁
    ）。是被告經營之「天之星機械遊樂場」營業項目並不包含
    電子遊戲場業，堪以認定。
  (二)被告於上址「天之星機械遊樂場」擺設機台供不特定人把玩
    ，我們稽查人員進去時有兩個客人在消費，看到我們就跑掉
    了，該等遊戲機器係陳設在店內兩旁，計有電視遊樂器10台
    、夢幻精靈禮品機5 台、自動販賣促銷機9 台、KK猩精品&
    卡片多媒體自動販賣機5 台，我們一進去就先拍照，店員看
    到我們在照相馬上切換畫面，一台一台機器切換畫面，我們
    知道他們都有按鈕可切換畫面，我們就過去找按鈕，結果在
    「KK猩精品卡片多媒體自動販賣機」有找到切換，業商管處
    稽查人員即證人趙美華到庭結證屬實。
  (三)其次，查獲之「KK猩精品卡片多媒體自動販賣機」，其操作
    方式經測試的結果，為每次投入新台幣（下同）10元，可押
    20分，按啟動後，顯示7 張撲克牌，依牌種類（二條、葫蘆
    、同花順……等）可取得不同積分，其積分可換取機內之禮
    品或續打完該遊戲，其操作與一般俗稱之PK台相同乙節，亦
    經證人即商管處稽核人員范頤於本院審理時證述在卷，並有
    稽查時所拍攝之照片附卷可稽（參照偵查卷9.10.11）
  (四)依該等證人證述及拍攝之照片可證，上開查稽之「KK猩精品
    卡片多媒體自動販賣機」，其玩法與經濟部93年10月13日經
    商字第0930216864 0號函釋「每次投幣10元，可押20分，按
    啟動後，顯示7 張撲克牌，依牌種類（二條、葫蘆、同花順
    等）可取得不同積分，其積分可換取機內之禮品或續打玩該
    遊戲」之玩法完全相同，故屬電子遊戲機可以認定。
  (五)第查，被告雖提出經濟部89年5 月24日經（八九）商七字第
    89209331號函影本1 件（見94度偵字第6030號偵查卷第37頁
    ）。辯稱其擺設之「KK猩精品& 卡片多媒體自動販賣機」經
    經濟部評鑑非屬電子遊戲機云云。惟依該函認定非屬電子遊
    戲機之「KK猩精品卡片多媒體自動販賣機」，其畫面為僅有
    一個測速照相機，有原函影本附偵查卷第10頁可稽，而本件
    被告擺設之「KK猩精品卡片多媒體自動販賣機」，其畫面可
    切換為有七張撲克牌之畫面，顯見該機台之操作方法已遭修
    改，與經濟部經濟部89年05月24日經商七字第89209331號
    函釋之僅有一個測速照相機之畫面已有不同，故無從據此為
    有利於被告之認定，被告此部分之辯解自無可採。
  (六)末查，被告在上址「天之星機械遊樂場」擺設屬娛樂類電子
    遊戲機之「KK猩精品& 卡片多媒體自動販賣機」機台5 台，
    係供不特定人投幣遊藝，其於94年2 月24日在上址為商管處
    稽查人員查獲之際，並有2 名顧客在內消費，已如前述，並
    有稽查紀錄表在卷足稽，足見被告擺設上開電子遊戲機，係
    為營業牟利，自應依電子遊戲場業管理條例第15條規定辦理
    電子遊戲場業之營利事業登記，然被告未向主管機關申請辦
    理電子遊戲場業之營利事業登記，已如前述，則其行為顯已
    違反該條法律之規定，本件事證明確，被告犯行堪以認定。
三、核被告所為，係違反電子遊戲場業管理條例第15條規定，應
    依同法第22條論處。被告自92年8 月間某日起至94年2 月24
    日止，在「天之星機械遊樂場」經營電子遊戲場業，係反覆
    從事同一業務之行為，在法律之評價上，仍屬單純一罪。爰
    審酌被告經營電子遊戲場之時間，經查獲之次數及機臺數量
    ，犯後猶執詞卸責，及犯罪後之態度等一切情狀，量處如主
    文所示之刑，並諭知易刑處分之折算標準，以示懲儆。
據上論斷，應依刑事訴訟法第452 條、第299 條第1 項前段，電
子遊戲場業管理條例第22條、刑法第11條前段、第41條第1 項前
段、第42條第3 項，罰金罰鍰提高標準條例第2 條，判決如主文
。
本案經檢察官陳國鳴到庭執行職務。
中　　華　　民　　國　　94　　年　　11　　月　　22　　日
                  刑事第二庭審判長法  官  林清吉
                                  法  官  張國棟
                                  法  官  馬傲霜
以上正本證明與原本無異。
如不服本判決，應於判決送達後10日內，向本院提出上訴狀。
                                  書記官  楊雅淇
中　　華　　民　　國　　94　　年　　11　　月　　23　　日
附錄本案論罪科刑法條全文：
電子遊戲場業管理條例第15條：
  未依本條例規定辦理營利事業登記者，不得經營電子遊戲場業
  。
電子遊戲場業管理條例第22條：
  違反第15條規定者，處行為人1 年以下有期徒刑、拘役或科或
  併科新臺幣50萬元以上250 萬元以下罰金。
